【裁判字號】    98,易,492
【裁判日期】    980806
【裁判案由】    詐欺
【裁判全文】
臺灣苗栗地方法院宣示判決筆錄           98年度易字第492號
公  訴  人  臺灣苗栗地方法院檢察署檢察官
被      告  甲○○
                    （另案於臺灣臺中監獄苗栗分監執行）
被      告  乙○○
被      告  丙○○
被      告  丁○○
                    （另案於臺灣新竹監獄執行）
上二人共同
指定辯護人  本院公設辯護人蔡文亮
上列被告因詐欺案件（起訴案號：97年度偵字第4973號、第5427
號、98年度偵緝字第54號、98年度偵字第2563號、第2564號，及
移送併辦案號：臺灣板橋地方法院檢察署98年度偵字第16787 號
），本院於中華民國98年8 月6 日下午4 時，在本院第九法庭宣
示判決，出席職員如下：
                審判長法  官  顏苾涵
法官起立朗讀判決主文、犯罪事實要旨、處罰條文、附記事項，
及告以上訴限制、期間並提出上訴狀之法院，且諭知記載其內容
：
一、主  文：
    甲○○幫助犯詐欺取財罪，累犯，處有期徒刑伍月，如易科
    罰金，以新臺幣壹仟元折算壹日。
    乙○○幫助犯詐欺取財罪，處有期徒刑伍月，如易科罰金，
    以新臺幣壹仟元折算壹日。
    丙○○共同犯詐欺取財罪，處有期徒刑柒月。
    丁○○共同犯詐欺取財罪，累犯，處有期徒刑柒月。
二、犯罪事實要旨：
  (一)甲○○前因竊盜及違反毒品危害防制條例等案件，經法院減
    刑後判處應執行有期徒刑1 年4 月確定，經接續執行，於民
    國96年7 月16日執行完畢出監；丁○○前因違反毒品危害防
    制條例案件，經法院減刑後判處應執行有期徒刑8 月確定，
    於96年7 月16日執行完畢出監。
  (二)甲○○、乙○○2 人，均可得預見提供自己或他人之帳戶、
    提款卡供人使用，將可能幫助他人從事不法犯罪，竟仍不違
    背其本意，基於幫助他人詐欺取財之未必故意，於附表一所
    示時、地，將其所有如附表一所示之金融機構帳戶存摺等資
    料，交付予洪懿斌（另案偵辦中）使用，協助其所屬之詐騙
    集團成員得以如附表一所示之方式，詐騙戊○○等人匯款後
    ，順利自乙○○等人所提供之帳戶提領詐騙所得，並逃避檢
    警之追緝。
  (三)丙○○、丁○○則與方坤木（另案偵辦中）所屬之詐騙集團
    成員基於共同犯意之聯絡，各於附表二所示時、地，將其所
    有或他人如附表二所示之金融機構帳戶存摺等資料，交付與
    方坤木使用，迨詐騙集團成員順利以附表二所示之方式，詐
    騙辛○○匯款後，再陪同方坤木前往金融機構，以臨櫃提款
    之方式，將所詐騙之匯款提出交予方坤木，並收取新臺幣數
    千元不等之車馬費。
三、處罰條文：
    被告甲○○、乙○○部分：刑法第30條、第339 條第1 項。
    被告丙○○、丁○○部分：刑法第339 條第1 項。
四、協商判決除有刑事訴訟法第455 條之4 第1 項第1 款於本訊
    問程序終結前，被告撤銷協商合意或檢察官撤回協商聲請者
    ；第2 款被告協商之意思非出於自由意志者；第4 款被告所
    犯之罪非第455 條之2 第1 項所定得以協商判決者；第6 款
    被告有其他較重之裁判上一罪之犯罪事實者；第7 款法院認
    應諭知免刑或免訴、不受理者情形之一，及違反同條第2 項
    「法院應於協商合意範圍內為判決；法院為協商判決所科之
    刑，以宣告緩刑或2 年以下有期徒刑、拘役或罰金為限」之
    規定者外，不得上訴。
五、如有前項得上訴之情形，若不服本件判決，得自收受判決筆
    錄送達之日起10日內，向本院提出上訴書狀，上訴於第二審
    法院。
中    華    民    國    98    年    8     月    6     日
                  臺灣苗栗地方法院刑事第三庭
                            書記官  盧俊良
                      審判長法  官  顏苾涵
以上正本證明與原本無異。
                            書記官  盧俊良
中    華    民    國    98    年    8     月    6     日
附錄本件論罪科刑法條：
中華民國刑法第339條
（普通詐欺罪）
意圖為自己或第三人不法之所有，以詐術使人將本人或第三人之
物交付者，處5 年以下有期徒刑、拘役或科或併科1 千元以下罰
金。
以前項方法得財產上不法之利益或使第三人得之者，亦同。
前二項之未遂犯罰之。
附表一：
┌──┬───┬───┬───┬────────┬─────────────┐
│編號│被  告│時間  │地  點│金融機構帳戶資料│詐騙集團詐騙對象方法及所得│
├──┼───┼───┼───┼────────┼─────────────┤
│ 一 │乙○○│97年7 │苗栗縣│（1）渣打商業銀 │1、偽以「張智凱」名義利用 │
│    │      │月1 日│頭份鎮│行頭份分行帳號  │   網路交友之方式，與周麗 │
│    │      │前數日│大同路│000-00000000000 │   容聯絡，誘騙戊○○投資 │
│    │      │之某日│57號4 │號帳戶之存摺、印│   ，致戊○○陷於錯誤，分 │
│    │      │      │樓之1 │章及密碼。      │   別於97年7 月2 日、4 日 │
│    │      │      │      │                │   ，匯款22萬8 千元、15萬2│
│    │      │      │      │（2）華南商業銀 │   千元至編號（1）之帳戶內│
│    │      │      │      │行頭份分行帳號  │   。                     │
│    │      │      │      │000-000000000000│2、偽稱「MAGGIE」並假冒為 │
│    │      │      │      │號帳戶之存摺、印│   香港英宇投顧公司員工， │
│    │      │      │      │章及密碼。      │   誘騙辛○○挪用公司資金 │
│    │      │      │      │                │   參與投資，致辛○○陷於 │
│    │      │      │      │                │   錯誤，於97年7 月11日， │
│    │      │      │      │                │   匯款12萬元至編號（2）  │
│    │      │      │      │                │   之帳戶內。             │
│    │      │      │      │                │3、利用網路之方式與庚○○ │
│    │      │      │      │                │   聯絡，誘騙庚○○參與投 │
│    │      │      │      │                │   資，致庚○○陷於錯誤， │
│    │      │      │      │                │   分別於97年7月9日、14日 │
│    │      │      │      │                │   ，匯款8萬元、33萬1千2百│
│    │      │      │      │                │   元，至編號（2）之帳戶內│
│    │      │      │      │                │   。                     │
│    │      │      │      │                │4、透過網路交友方式向張雅 │
│    │      │      │      │                │   雯詐稱：伊在新加坡上班 │
│    │      │      │      │                │   ，公司資金短缺可以加入 │
│    │      │      │      │                │   投資，獲利良好且無投資 │
│    │      │      │      │                │   風險云云，致己○○陷於 │
│    │      │      │      │                │   錯誤，於97年7 月1 日， │
│    │      │      │      │                │   依詐騙集團人員指示匯款 │
│    │      │      │      │                │   37萬1 千元至編號（1）  │
│    │      │      │      │                │   之帳戶內。             │
│    │      │      │      │                │註：編號4 為移送併辦部分。│
├──┼───┼───┼───┼────────┼─────────────┤
│ 二 │甲○○│97年7 │苗栗縣│渣打商業銀行頭份│1、偽稱「MAGGIE」並假冒為 │
│    │      │月14日│頭份鎮│分行帳號000-0000│   香港英宇投顧公司員工， │
│    │      │前數日│民生里│00000000號帳戶存│   誘騙辛○○挪用公司資金 │
│    │      │之某日│新屋家│摺、提款卡、印章│   參與投資，致辛○○陷於 │
│    │      │      │224號 │及密碼。        │   錯誤，於97年7 月14日， │
│    │      │      │      │                │   匯款200 萬元至前開帳戶 │
│    │      │      │      │                │   。                     │
│    │      │      │      │                │2、利用網路之方式與庚○○ │
│    │      │      │      │                │   聯絡，誘騙庚○○參與投 │
│    │      │      │      │                │   資，致庚○○陷於錯誤， │
│    │      │      │      │                │   於97年7 月16日匯款45萬 │
│    │      │      │      │                │   元至前開帳戶內。       │
└──┴───┴───┴───┴────────┴─────────────┘
附表二：
┌──┬───┬───┬───┬────────┬─────────────┐
│編號│被  告│時間  │地  點│金融機構帳戶資料│詐騙集團詐騙對象方法及所得│
├──┼───┼───┼───┼────────┼─────────────┤
│ 一 │丙○○│97年7 │苗栗縣│（1）渣打商業銀 │偽稱「MAGGIE」並假冒為香港│
│    │      │月4 日│苗栗市│行北苗分行帳號：│英宇投顧公司員工，誘騙謝明│
│    │      │前數日│清華里│000-000000000000│峰挪用公司資金參與投資，致│
│    │      │之某日│田心38│號帳戶之存摺、印│辛○○陷於錯誤，分別於97年│
│    │      │      │之7號 │章、提款卡及密碼│7 月4 日、7 日，匯款13萬2 │
│    │      │      │      │。              │千9 百12元、82萬5 千5 百元│
│    │      │      │      │                │至編號（1） 之帳戶內。97年│
│    │      │      │      │（2）顏麗華所有 │7 月7 日、8 日，分別匯款  │
│    │      │      │      │渣打商業銀行北苗│107 萬6 千4 百元、110 萬元│
│    │      │      │      │分行帳號000-0000│至編號（2） 之帳戶內，蔡佩│
│    │      │      │      │00000000帳戶之存│宜並陪同方坤木帶同顏麗華至│
│    │      │      │      │摺、印章、提款卡│上開金融機構，以臨櫃提款之│
│    │      │      │      │及密碼。        │方式將詐騙金額提出後交予方│
│    │      │      │      │                │坤木。                    │
├──┼───┼───┼───┼────────┼─────────────┤
│ 二 │丁○○│97年6 │苗栗縣│台灣土地銀行帳號│偽稱「MAGGIE」並假冒為香港│
│    │      │月30日│頭份鎮│：000-0000000000│英宇投顧公司員工，誘騙謝明│
│    │      │      │土地銀│62號帳戶存摺、提│峰挪用公司資金參與投資，致│
│    │      │      │行前  │款卡及密碼。    │辛○○陷於錯誤，於97年7 月│
│    │      │      │      │                │14日，匯款50萬元至前開帳戶│
│    │      │      │      │                │。丁○○並陪同方坤木至前開│
│    │      │      │      │                │金融機構，以臨櫃提款之方式│
│    │      │      │      │                │，將詐騙金額提出後交予方坤│
│    │      │      │      │                │木。                      │
└──┴───┴───┴───┴────────┴─────────────┘


司法院資訊處製作；財團法人民間司法改革基金會備份。
